臺灣士林地方法院交通事件裁定　　　　96年度交聲字第1319號
原處分機關　臺北市交通事件裁決所
異　議　人
即受處分人　甲○○
上列受處分人因違反道路交通管理處罰條例案件，對於臺北市交
通事件裁決所中華民國96年9 月26日所為之處分（原處分案號：
北市裁二字第裁22-C00000000、22-C00000000號），聲明異議，
本院裁定如下：
    主  文
原臺北市交通事件裁決所96年9 月26日北市裁二字第裁22-C0000
0000號處分撤銷。
甲○○汽車駕駛人，駕駛汽車不服從交通勤務警察之指揮，處罰
鍰新臺幣玖佰元，並記違規點數壹點。
其餘異議駁回。
    理  由
一、原處分意旨略以：異議人即受處分人甲○○駕駛車號ALH-75
    9 號重型機車，於民國96年7 月18日17時47分許，行經臺北
    縣汐止市○○○路○ 段遠東世貿大樓前設有燈光號誌管制之
    交叉路口闖紅燈，遭警攔檢取締，竟拒絕停車接受稽查而逃
    逸，故依道路交通管理處罰條例第53條第1 項及第60條第1
    項，裁處受處分人罰鍰新臺幣（以下同）1,800 元與3,000
    元，並依同條例第63條記違規點數3 點及1 點。
二、異議意旨略以：該地點並無交通號誌存在，舉發當時有行人
    於左右兩側斑馬線上行走，此際應當係綠燈而可直行。又遭
    攔檢當時，有停車配合稽查，惟因於上班途中，需返回公司
    告知遲延狀況，遂先行離開現場云云。
三、闖紅燈撤銷改罰部分：
  (一)按汽車駕駛人，行經有燈光號誌管制之交岔路口闖紅燈者，
    處1 千8 百元以上5 千4 百元以下罰鍰，道路交通管理處罰
    條例第53條第1 項有明文。又按汽車駕駛人，駕駛汽車有不
    服從交通勤務警察或依法令執行交通指揮、稽查任務人員之
    指揮或稽查，而本章各條無處罰之規定者，處900 元以上1,
    800 元以下之罰鍰，並記違規點數1 點，道路交通管理處罰
    條例第60條第2 項第1 款及第63條第1 項第1 款亦分別定有
    明文。所謂闖紅燈，參酌道路交通標誌標線號誌設置規則第
    206 條所定：行車管制號誌顯示為圓形紅燈者，其意義為車
    輛禁止通行，不得超越停止線或進入路口之規定，應指行車
    號誌顯示為圓形紅燈時，駕駛人猶仍超越停止線或進入路口
    而言。倘若路口之某一行向，未設號誌，但有交通勤務警察
    指揮，駕駛人未服從指揮自未設號誌之行向進入路口，應無
    闖紅燈之可言，應依不服指揮之規定處罰。
  (二)查異議人於96年7 月18日17時47分許，駕駛車號ALH-759 號
    重型機車，行經臺北縣汐止市○○○路○ 段遠東世貿大樓前
    其行向未設燈光號誌管制之路口，遇有交通勤務警察指揮而
    不服指揮，穿越路口等情，業據證人即本件舉發員警林國棟
    到庭具結證稱：伊於96年7 月18日17時47分許，在臺北縣汐
    止市○○○路○ 段遠東世貿大樓前執行一般交整勤務，當時
    新台路行向是綠燈，異議人之行向則無號誌，伊指揮新台五
    路上之車流前進，當時新台五路上車子都還在行進中，異議
    人卻橫向穿越路口等語明確，異議人亦自承有看到員警指揮
    新台五路上車流前行，沒有指揮伊通過，伊就通過等語屬實
    。異議人雖辯稱：當時新台五路上的車流已經停止，伊看行
    人開始行走，才穿越路口云云。然證人林國棟與異議人並無
    夙怨，其經具結而後為證述，應無甘冒偽證處罰設詞誣陷異
    議人之理，況證人林國棟證述之情節，與事理相符，並顯然
    之矛盾，應可採信，異議人前揭所辯，尚非可採。故異議人
    行經未設燈光號誌管制之路口，不服交通勤務警察指揮之違
    規事實，堪予認定。異議人之行向，既無行車號誌，其自無
    於行車號誌顯示為紅燈時，駕車超越停止之可言。原舉發機
    關，就異議人不服指揮之違規事實，誤認異議人係闖紅燈，
    引用道路交通管理處罰條例第53條第1 項而為舉發，即有違
    誤，原處分機關據以裁罰，亦有未洽，自應依法將原處分撤
    銷，改依不服指揮之規定處罰，並參酌違反道路交通管理事
    件統一裁罰標準表諭知如主文第2 項所示。
四、拒絕停車接受稽查而逃逸駁回部分：
  (一)按汽車駕駛人，駕駛汽車有違反本條例之行為，經交通勤務
    警察或依法令執行交通稽查任務人員制止時，不聽制止或拒
    絕停車接受稽查而逃逸者，除按各該條規定處罰外，處3 千
    元以上6 千元以下罰鍰，並記違規點數1 點，道路交通管理
    處罰條例第60條第1 項、第63條第1 項第1 款分別定有明文
    。
  (二)查異議人有不服從交通勤務警察指揮之違規行為，已如前述
    。而其經警攔停稽查，卻乘隙逃逸，拒絕停車接受稽查等情
    ，亦據證人即舉發員警林國棟到庭證稱：伊攔停異議人後，
    請異議人下車，把車子移到路旁靠邊並出示證件，惟異議人
    坐在車上，趁伊不注意的時候，沒有停車就走了等語明確，
    堪予認定。異議人雖辯稱：伊停車配合稽查，員警有拿到駕
    照及行照，…員警繼續指揮交通，伊向員警說拒收此單…先
    離開現場，並無逃逸云云。然證人林國棟就此證稱：伊攔下
    異議人後，並沒有繼續指揮交通，而是請他出示證件，也沒
    有要異議人等待的情形，但異議人乘隙離去…伊記下車號，
    且看到異議人騎乘的是麥當勞的車輛，才追到麥當勞去開單
    等語相當明確，所述情節與事理相符，應屬可信。而異議人
    果如其所辯當場即交出駕、行照，則本件舉發通知單應係在
    現場填製完成，異議人之駕、行照亦必待員警抄寫完畢後才
    會返還，異議人更須待員警返還駕、行照後始有可能離去，
    據此異議人辯稱其有將駕行照交給員警，…其逕向員警表示
    拒收此單而先離去云云，要與常理不合，不能採信。
  (三)異議人駕駛汽車，既有前揭不服從交通勤務警察指揮之違反
    道路交通管理處罰條例之行為，經警稽查拒絕停車接受稽查
    而逃逸，原處分機關依道路交通管理處罰條例第60條第1 項
    之規定，裁處異議人罰鍰3,000 元，並依同條例第63條第1
    項第1 款規定，記違規點數1 點，即無違誤，異議人猶執前
    詞聲明異議，其此部分之異議，為無理由，應予駁回。
據上論斷，應依道路交通案件處理辦法第19條、第20條前段，裁
定如主文。
中　　華　　民　　國　　96　　年　　12　　月　　13　　日
　　　　　　　　　交通法庭法　官　周群翔
以上正本證明與原本無異。
如不服本裁定應於送達後5 日內向本院提出抗告狀。
      　　　　　　　　　　書記官　劉育君
中　　華　　民　　國　　96　　年　　12　　月　　13　　日
